【裁判字號】    89,訴,3299
【裁判日期】    890928
【裁判案由】    清償借款
【裁判全文】
臺灣臺北地方法院民事判決  八十九年度訴字第三二九九號
    原      告  中央信託局
    法定代理人  丙○○
    訴訟代理人  甲○○
    被      告  乙○○
右當事人間請求清償借款事件，本院判決如左：
    主      文
被告應給付原告新臺幣捌拾陸萬伍仟零壹元，及自民國八十八年元月十三日起至清償
日止，按週年利率百分之九點四四五計算之利息，並自民國八十八年二月十四日起至
清償日止，逾期在六個月內者，按上開利率百分之十，逾期超過六個月部分，按上開
利率百分之二十計算之違約金。
訴訟費用由被告負擔。
本判決於原告以新臺幣貳拾玖萬元供擔保後，得假執行。
    事      實
甲、原告方面：
一、聲明：如主文第一項所示外，並願供擔保請准宣告假執行。
二、陳述：緣訴外人李淑媛邀同被告乙○○及訴外人蔡志賢、王蕙錦、何英忠、張宏
    仁、林宏祥、楊憶雨、劉秀娥、鄭建章、劉正輝等十一人為連帶保證人，於民國
    八十七年三月十日向原告借用新臺幣( 下同 )一百萬元，借款期間自八十七年三
    月十三日起至九十二年三月十三日止，約定利息自借款日撥付之日起按原告基本
    放款利率加百分之零點九七五計算( 訂約時年息為百分之八點七七五 )，自借款
    撥付之次月起分六十個月按月攤還本息，並於每月十三日以前如數繳付原告，如
    有一期未能如期償還時，借款人即喪失期限之利益，視為全部到期，應立即全部
    攤還，並於遲延給付時，除按上開利率計息外，逾期在六個月以內者，按上開利
    率百分之十，逾期超過六個月之部分，則按上開利率百分之二十計算違約金，原
    告並於八十七年三月十三日依約將借款一百萬元撥入借款人李淑媛在原告基隆分
    局所開立活期儲蓄存款第○○五○一五〡三號帳戶，詎訴外人李淑媛自八十八年
    元月十三日起即未再繳納本息，迭經原告催討無效，依上開約定，應視為債務全
    部到期，為此依連帶保證之法律關係提起本訴，請求被告給付八十六萬五千零一
    元，及自八十八年元月十三日起至清償日止，按週年利率百分之九點四四五計算
    之利息，並自八十八年二月十四日起至清償日止，逾期在六個月內者，按上開利
    率百分之十，逾期超過六個月部分，按上開利率百分之二十計算之違約金。
三、證據：提出消費性借款契約影本一件、帳卡影本一件為證。
乙、被告方面：
一、聲明：駁回原告之訴及其假執行之聲請。
二、陳述：自認擔任本件借款之連帶保證人，且本件借款確自八十八年一月十三日起
    即未再繳納本息，現確積欠原告本金八十六萬五千零一元未償，惟目前無力清償
    本件債務。
    理      由
一、本件原告主張緣訴外人李淑媛邀同被告乙○○及訴外人蔡志賢、王蕙錦、何英忠
    、張宏仁、林宏祥、楊憶雨、劉秀娥、鄭建章、劉正輝等十一人為連帶保證人，
    於八十七年三月十日向原告借用一百萬元，借款期間自八十七年三月十三日起至
    九十二年三月十三日止，約定利息自借款日撥付之日起按原告基本放款利率加百
    分之零點九七五計算( 訂約時年息為百分之八點七七五 )，自借款撥付之次月起
    分六十個月按月攤還本息，並於每月十三日以前如數繳付原告，如有一期未能如
    期償還時，借款人即喪失期限之利益，視為全部到期，應立即全部攤還，並於遲
    延給付時，除按上開利率計息外，逾期在六個月以內者，按上開利率百分之十，
    逾期超過六個月之部分，則按上開利率百分之二十計算違約金，原告並於八十七
    年三月十三日依約將借款一百萬元撥入借款人李淑媛在原告基隆分局所開立活期
    儲蓄存款第○○五○一五〡三號帳戶，詎訴外人李淑媛自八十八年元月十三日起
    即未再繳納本息，迭經原告催討無效，依上開約定，應視為債務全部到期，為此
    依連帶保證之法律關係提起本訴，請求被告給付八十六萬五千零一元，及自八十
    八年元月十三日起至清償日止，按週年利率百分之九點四四五計算之利息，並自
    八十八年二月十四日起至清償日止，逾期在六個月內者，按上開利率百分之十，
    逾期超過六個月部分，按上開利率百分之二十計算之違約金等事實，業據提出消
    費性借款契約、帳卡各一件為證，且為被告所不爭執，自堪信為真實，雖被告辯
    稱目前無力清償，惟仍無從卸免其須負返還借款之責，是被告所辯，要無足採，
    且系爭借款契約第五條既記載：「借款人如不履行本契約所載各條件時，一經原
    告通知當立即歸還全部貸款本息及費用，連帶保證人並願負連帶清償之責，並賠
    償因借款人不履行本契約所發生之損失，連帶保證人絕不以擔保品未經處分或其
    他任何口實延緩保證責任之履行，連帶保證人與借款人負連帶償還本借款本息、
    違約金及本契約所規定之責任，非至借款人之責任完全消滅時保證責任不歸消滅
    。」等事項，從而，原告依上開約定，訴請連帶保證人被告給付本金八十六萬五
    千零一元，及自八十八年元月十三日起至清償日止，按週年利率百分之九點四四
    五計算之利息，並自八十八年二月十四日起至清償日止，逾期在六個月內者，按
    上開利率百分之十，逾期超過六個月部分，按上開利率百分之二十計算之違約金
    ，於法有據，應予准許。
二、本件原告陳明願供擔保，請准宣告假執行，核無不合，爰酌定相當金額准許之。
三、據上論結：本件原告之訴為有理由，依民事訴訟法第七十八條、第三百九十條第
    二項，判決如主文。
中      華      民      國    八十九    年      九      月    二十八    日
                                        民事第二庭法      官  王佳惠
右正本證明與原本無異
如不服本判決應於判決送達後二十日內向本院提出上訴狀
中      華      民      國    八十九    年      十      月      三      日
                                                  書  記  官  劉芳菊


司法院資訊處製作；財團法人民間司法改革基金會備份。
